臺灣臺南地方法院民事判決
110年度重訴字第110號
原      告  馬興德  
            馬蘇來好
            馬靖淳  
            馬靖雯  
兼  上二人
法定代理人  林雅玲  
上五人共同
訴訟代理人  林憲聰律師
被      告  傅世家  

訴訟代理人  黃冠霖律師                      
上列當事人間因殺人案件，原告提起刑事附帶民事訴訟請求侵權
行為損害賠償，經本院刑事庭裁定(109年度重附民字第34號)移
送前來，本院於民國110年8月13日言詞辯論終結，判決如下：
    主      文
被告應給付原告馬興德新臺幣壹佰玖拾壹萬玖仟陸佰柒拾伍元、
原告馬蘇來好新臺幣壹佰玖拾柒萬壹仟伍佰捌拾貳元、原告林雅
玲新臺幣壹佰伍拾玖萬伍仟伍佰玖拾捌元、原告馬靖淳新臺幣壹
佰柒拾伍萬零捌佰肆拾陸元、原告馬靖雯新臺幣貳佰零貳萬玖仟
陸佰貳拾參元，及均自民國一○九年十二月十五日起至清償日止
，按週年利率百分之五計算之利息。
訴訟費用由被告負擔。
本判決得假執行。
    事實及理由
一、原告主張：被告與訴外人馬建發均受僱於訴外人順鑫專業營
    造有限公司而從事於污水下水道工程，二人係同事。被告與
    馬建發間曾因工作問題而生有嫌隙，致被告對其心生不滿。
    民國109年9月19日11時40分許，被告認為馬建發在背後說渠
    壞話，對馬建發益發不滿，乃前往馬建發當日工程施作地點
    即臺南市○○區○○街000巷0弄0號欲質問馬建發，適未遇見馬
    建發而未果，被告明知自己情緒失控時可能會不顧一切而傷
    人性命，竟仍駕駛車牌號碼000-0000號小貨車（下稱系爭車
    輛）前往址設臺南市○○區○○路○段000號之「賜玖五金百貨特
    賣場」，購買長刀1把，於同日約13時30分許駕駛系爭車輛
    返回上開工程施作地點等候，見馬建發後即先將持刀之左手
    隱藏在系爭車輛後車斗內，揮手要求馬建發上前對話，待馬
    建發上前靠近後，即持刀朝馬建發不斷揮砍，致馬建發受有
    左臉切割傷、右脅下切割傷、右上臂切割傷、右食指切割傷
    、右中指切割傷、左上臂切割傷、左前臂上段切割傷、左前
    臂上段砍傷（砍斷橈骨並切斷橈動脈）、右小腿切割傷、左
    小腿切割傷、背部切割傷等傷害。嗣經警到場，緊急將馬建
    發送醫急救，惟馬建發仍因出血性休克而於同日14時23分許
    不治死亡。原告5人分別為馬建發之父母、配偶及子女，因
    馬建發遭被告殺害，對其等家庭生活影響甚鉅，爰依侵權行
    為之法律關係請求被告賠償所受損害（原告馬興德請求賠償
    數額＝扶養費用新臺幣﹝下同﹞719,675元＋精神慰撫金1,200,0
    00元＝1,919,675元；原告馬蘇來好請求賠償數額＝扶養費用7
    71,582元＋精神慰撫金1,200,000元＝1,971,582元；原告林雅
    玲請求賠償數額＝醫療費用3,048元＋殯葬費用392,550元＋精
    神慰撫金1,200,000元＝1,595,598元；原告馬靖淳請求賠償
    數額＝扶養費用550,846元＋精神慰撫金1,200,000元＝1,750,8
    46元；原告馬靖雯請求賠償數額＝扶養費用829,623元＋精神
    慰撫金1,200,000元＝2,029,623元）等語。並聲明：㈠被告應
    給付原告馬興德1,919,675元，及自起訴狀繕本送達翌日起
    至清償日止，按年息百分之5計算之利息。㈡被告應給付原告
    馬蘇來好1,971,582元，及自起訴狀繕本送達翌日起至清償
    日止，按年息百分之5計算之利息。㈢被告應給付原告林雅玲
    1,595,598元，及自起訴狀繕本送達翌日起至清償日止，按
    年息百分之5計算之利息。㈣被告應給付原告馬靖淳1,750,84
    6元，及自起訴狀繕本送達翌日起至清償日止，按年息百分
    之5計算之利息。㈤被告應給付原告馬靖雯2,029,623元，及
    自起訴狀繕本送達翌日起至清償日止，按年息百分之5計算
    之利息。㈥願供擔保請准宣告假執行。
二、被告為訴訟標的之認諾，並稱：渠對於因情緒失控而犯下本
    案深感自責，懊悔不已，故對於原告等人之所有請求均不爭
    執等語。
三、得心證之理由
　㈠按「因故意或過失，不法侵害他人之權利者，負損害賠償責
    任」、「不法侵害他人致死者，對於支出醫療及增加生活上
    需要之費用或殯葬費之人，亦應負損害賠償責任。被害人對
    於第三人負有法定扶養義務者，加害人對於該第三人亦應負
    損害賠償責任」、「不法侵害他人致死者，被害人之父、母
    、子、女及配偶，雖非財產上之損害，亦得請求賠償相當之
    金額」，民法第184條第1項前段、第192條第1項及第2項、
    第194條分別定有明文。次按「當事人於言詞辯論時為訴訟
    標的之捨棄或認諾者，應本於其捨棄或認諾為該當事人敗訴
    之判決」，民事訴訟法第384條復有明定。
　㈡茲被告既為訴訟標的之認諾（見本院110年度重訴字第110號
    民事卷宗第67頁），則本院不待調查原告所主張之訴訟標的
    法律關係是否果屬存在，即應依據民事訴訟法第384條規定
    ，本於該認諾為被告敗訴之判決，是本件原告5人之請求，
    均應予准許。
四、綜上所述，原告本於侵權行為之法律關係，請求被告給付原
    告馬興德1,919,675元、原告馬蘇來好1,971,582元、原告林
    雅玲1,595,598元、原告馬靖淳1,750,846元、原告馬靖雯2,
    029,623元，及均自起訴狀繕本送達被告之翌日即109年12月
    15日起至清償日止（見本院109年度重附民字第34號刑事卷
    宗第37頁之送達證書），按週年利率5%計算之法定遲延利息
    ，為有理由，應予准許。
五、原告雖陳明願供擔保聲請宣告假執行，惟本件係基於被告認
    諾所為之判決，依民事訴訟法第389條第1項第1款規定，應
    依職權宣告假執行，並無再依聲請宣告假執行之必要，附此
    敘明。
六、訴訟費用負擔之依據：民事訴訟法第78條。
中　　華　　民　　國　　110 　年　　8 　　月　　27　　日
                  民事第一庭    法  官  陳谷鴻
以上正本證明與原本無異。 　　　　　　　　　
如不服本判決，應於判決送達後20日內，向本院提出上訴狀並表
明上訴理由，如於本判決宣示後送達前提起上訴者，應於判決送
達後20日內補提上訴理由書（須附繕本）。
如委任律師提起上訴者，應一併繳納上訴審裁判費（參照民事訴
訟法施行法第9條：上訴人有律師為訴訟代理人，或依書狀上之
記載可認其明知上訴要件有欠缺者，法院得不行民事訴訟法第44
2條第2項及第444條第1項但書之程序）。　　　　　　　
中　　華　　民　　國　　110 　年　　9 　　月　　3 　　日
                                  書記官  呂伊謦